【裁判字號】    95,抗,311
【裁判日期】    950519
【裁判案由】    沒入保證金
【裁判全文】
臺灣高等法院刑事裁定                   95年度抗字第311號
抗  告  人
即  被  告  丙○○
                    （現於臺灣泰源技能訓練所執行中）
抗  告  人
即  具保人  甲○○
具  保  人  丁○○
            乙○○
上列抗告人因沒入保證金案件，不服臺灣桃園地方法院中華民國
95年1月27日裁定（95年度聲字第422號），提起抗告，本院裁定
如下：
    主  文
抗告駁回。
    理  由
一、聲請意旨略以：具保人丁○○、甲○○、乙○○因受刑人即
    被告丙○○犯竊盜案件，分別經依臺灣桃園地方法院及臺灣
    桃園地方法院檢察署指定之保證金額新臺幣2萬元、5萬元及
    2 萬元，出具現金保證後，將被告釋放，茲因該被告逃匿，
    依刑事訴訟法第 118條之規定，應命具保人繳納指定之保證
    金並沒入，爰依刑事訴訟法第121條第1項規定，聲請沒入具
    保人繳納之保證金等語。
二、原裁定以：按具保之被告逃匿者，應命具保人繳納指定之保
    證金額，並沒入之，不繳納者，強制執行。保證金已繳納者
    ，沒入之；刑事訴訟法第118條第1項定有明文。經查，被告
    經臺灣桃園地方法院檢察署檢察官依其住所傳喚、拘提均未
    到案執行，此有法務部戶役政連結作業系統之被告個人基本
    資料表、臺灣桃園地方法院檢察署送達證書及拘票影本等件
    附卷可稽，嗣經該署檢察官依具保人住所傳喚具保人帶同被
    告遵期到案接受執行，惟具保人仍未帶同被告到案執行，亦
    有臺灣桃園地方法院檢察署送達證書影本等件在卷可參。足
    見被告已經逃匿，揆諸首揭規定，則本件聲請經核於法要無
    不合，應予准許，經核並無違誤。
三、抗告人即具保人甲○○抗告意旨略以：抗告人與被告於94年
    10月收到被告94年10月28日執行通知後，因家庭因素，由被
    告向臺灣桃園地方法院提出聲請暫緩執行，然嗣後均未接到
    法院通知執行日期。嗣於95年2 月15日經苗栗銅鑼分駐所員
    警到被告住所通知，始知已逾2 月13日應執行日期。然被告
    隨即到案，並無逃匿之事實，原審未詳查即裁定沒入保證金
    ，實有未當等語。
四、惟被告經臺灣桃園地方法院檢察署檢察官依其住所傳喚、拘
    提均未到案執行；再經檢察官依抗告人甲○○住所傳喚帶同
    被告到案執行，抗告人甲○○仍未按期帶同被告到案執行，
    被告顯有逃匿之事實，已如前述。而抗告人甲○○指稱於收
    受執行通知後，曾聲請暫緩執行，縱然屬實，亦非屬得以暫
    不執行之合法事由。原審以被告逃匿，依法裁定沒入抗告人
    甲○○之保證金5 萬元，自屬有據。至被告於逃匿後，已主
    動到案執行，亦無解於先前逃匿之事實。足見抗告人甲○○
    抗告，為無理由，應予駁回。
五、按抗告期間，除有特別規定外，為 5日，自送達裁定後起算
    ，刑事訴訟法第406 條前段定有明文。本件被告丙○○係於
    95 年4月11日收受原審法院裁定，有原審法院送達證書在卷
    可考。則被告本應於95年4月21日（加計在途期間5日）前提
    起抗告。然被告竟遲至95年4 月27日始提起抗告，有抗告狀
    在卷可稽。足見被告抗告，已逾法定抗告期間，顯有違背法
    律上之程式，應予駁回。
據上論結，應依刑事訴訟法第411條、第412條，裁定如主文。
中    華    民    國    95    年    5     月    19    日
                  刑事第八庭審判長法  官  鄭文肅
                                  法  官  楊炳禎
                                  法  官  陳國文
以上正本證明與原本無異。
不得再抗告。
                                  書記官  蔡棟樑
中    華    民    國    95    年    5    月    19    日


司法院資訊處製作；財團法人民間司法改革基金會備份。
